臺灣屏東地方法院刑事判決　　　　　　 93年度簡上字第152號
上　訴　人　臺灣屏東地方法院檢察署檢察官
被　　　告　乙○○　男　49歲（民國45年4月3日生）
上列上訴人因被告竊盜案件，不服本院93年度簡字第1403號，中
華民國93年10月15日第一審刑事簡易判決，提起上訴及移送併案
審理（聲請簡易判決處刑案號：93年度速偵字第155 號，併案案
號：93年度偵字第5287號、第6162號），本院第二審合議庭判決
如下︰
    主　　　文
原判決撤銷。
乙○○連續竊盜，累犯，處有期徒刑陸月，如易罰金以參佰元折
算壹日。
    事　　　實
一、乙○○於民國88年間曾因妨害自由案件，經法院判處有期徒
    刑2 年6 月確定，經一部執行後於89年10月16日假釋出監，
    90年2 月8 日假釋期滿，詎仍不思悔悟；其因長期服用毒品
    ，導致傷害中樞神經，而出現聽覺上幻覺與妄想，竟意圖為
    自己不法之所有，基於概括犯意，連續在附表所示時間、地
    點，徒手竊取甲○○等三人如附表所載之腳踏車及重機車，
    得手後供己代步使用，嗣分別於(一)93年10月2 日16時50分，
    在屏東縣內埔鄉○○村里○路○里○路口，(二)同年月7 日10
    時30分，在屏東縣內埔鄉○○村○○路312 號前，(三)同年月
    8 日14時25分，在屏東縣內埔鄉東勢村南二巷87之1 號為警
    查獲。
二、案經屏東縣警察局內埔分局報請臺灣屏東地方法院檢察署檢
    察官偵查後聲請簡易判決處刑及移送併案審理。
    理　　　由
一、訊之被告乙○○坦承上揭犯罪事實不諱，核與被害人甲○○
    、徐文進、鍾亭珠分別於警詢中指述失竊情節相符，並有贓
    物領據、現場照片及車輛失竊查詢報表在卷可參，足認被告
    之自白與事實相符，本件事證明確，被告犯行堪以認定。
二、論罪科刑：
(一)、核被告所為，係犯刑法第320 條第1 項之竊盜罪，其先後3
    次竊盜行為，時間緊接，犯罪構成要件相同，顯係基於概括
    犯意所為，應依連續犯規定論以一罪，並加重其刑。公訴人
    雖僅就被告於附表編號1 所載時地竊取腳踏車之犯行聲請簡
    易判決處刑，惟因被告其餘竊盜犯行與檢察官聲請簡易判決
    處刑部分有裁判上一罪之連續關係，本院自應一併論科。被
    告於88年間曾因妨害自由案件，經法院判處有期徒刑2 年6
    月確定，經一部執行後於89年10月16日假釋出監，90年2 月
    8 日假釋期滿，有臺灣高等法院被告前案紀錄表在卷可稽，
    其於有期徒刑執行完畢後5 年內再犯本件有期徒刑以上之罪
    ，應依累犯之規定加重其刑，並遞加之。
(二)、被告於本院審理中一再辯稱：「精神恍惚，頭上好像有人指
    揮」等語，經本院將被告送請屏安醫院鑑定精神狀況結果，
    認被告因長期服用毒品，導致毒品傷害中樞神經，而出現聽
    覺上之幻覺（被告經常聽到頭頂上有人對他講話，有時耳內
    會塞棉花企圖減少幻聽之音量）與妄想（被告一再訴說：我
    想去那裡，頭上對我講話的人都知道，但是他不會叫我去做
    壞事），個人之認知能力與判斷能力因此而長期明顯受損，
    注意力集中程度也受影響，職業功能與社交功能也呈現衰退
    現象。被告因此精神症狀並斷斷續續接受精神科之治療，惟
    於竊盜案行為當時，對於被竊車輛之所有權概念仍然清楚（
    知道車輛非屬自己所有，被別人發現一定會追討回去），沒
    有出現思想或行為完全被妄想或幻覺所操控之情形，有自己
    清楚之動機（想用來當代步工具），研判被告於本件案發當
    時之精神狀態，應係處精神耗弱之情形，有該院屏安刑鑑字
    第940303號精神鑑定報告及94年5 月24日屏安醫字第000161
    2 號函附卷可憑，爰依法減輕其刑，並先加後減之。
(三)、原判決予以論罪科刑，固非無見，惟就附表編號2 及編號3
    部分公訴人聲請併案審理之竊盜犯行，未及審理，尚有未洽
    ，檢察官上訴意旨執此指摘原判決不當，為有理由，另原判
    決未審酌被告之精神狀況，逕予裁判，亦有未合，應予撤銷
    改判。茲審酌被告之前科素行，本件犯罪之動機、目的、手
    段，犯後坦認犯行、態度良好，所竊得之車輛並均已發還被
    害人，犯罪所生危害尚非重大等一切情狀，量處如主文所示
    之刑，並諭知易科罰金之折算標準。
三、據上論斷，應依刑事訴訟法第455 條之1 第3 項、第369 條
    第1 項前段、第364 條、第299 條第1 項前段，刑法第320
    條第1 項、第56條、第47條、第19條第2 項、第41條第1 項
    前段，罰金罰鍰提高標準條例第1 條前段、第2 條判決如主
    文。
本案經檢察官何克昌到庭執行職務
中　　華　　民　　國　　94　　年　　7 　　月　　21　　日
                  刑事第三庭  審判長法  官 楊清安
                                    法  官 楊萬益
                                    法  官 柯雅惠
以上正本證明與原本無異。
不得上訴。
                                    書記官  曾文玲
中　　華　　民　　國　　94　　年　　7 　　月　　21　　日
附表：
┌──┬───┬────┬──────┬─────┬───┬──────┐
│編號│行為人│犯罪時間│  犯罪地點  │ 犯罪手法 │被害人│  被害財物  │
├──┼───┼────┼──────┼─────┼───┼──────┤
│01  │乙○○│93年10月│屏東縣內埔鄉│徒手竊取  │甲○○│腳踏車一部  │
│    │      │2 日16時│振豐村瀧觀巷│          │      │(已發還)    │
│    │      │30分    │404號前     │          │      │            │
├──┼───┼────┼──────┼─────┼───┼──────┤
│02  │乙○○│93年10月│屏東縣長治鄉│徒手竊取  │徐文進│PJC-765 號重│
│    │      │6 日16時│進興村上寮巷│          │      │機一部      │
│    │      │許      │25號前      │          │      │(已發還)    │
├──┼───┼────┼──────┼─────┼───┼──────┤
│03  │乙○○│93年10月│屏東縣內埔鄉│徒手竊取  │鍾亭珠│NG7-439 號重│
│    │      │8 日13時│振豐村新中路│          │      │機車一部    │
│    │      │30分    │352號       │          │      │(已發還)    │
└──┴───┴────┴──────┴─────┴───┴──────┘
附錄論罪科刑法條：
刑法第320條第1項：
意圖為自己或第3 人不法之所有，而竊取他人之動產者，為竊盜
罪，處5 年以下有期徒刑、拘役或500 元以下罰金。
